# 这句话怎么理解谢谢大神

提问人：wab994754975 时间：2019-12-10 11:22:54
长期股权准则要求投资方对子公司的长期股权投资采用成本法核算，主要是为了避免在子公司实际宣告发放现金股利或利润之前，母公司垫付资金发放现金股利或利润等情况，解决了原来权益法核算下投资收益不能足额收回导致超分配的问题。

回答人：chenyiwei
在权益法下，确认投资收益不是依据实际收到或者被投资方宣告发放的现金股利，而是在被投资方净利润确认时即按比例确认投资收益。如果期末尚未收到被投资方分来的现金股利，则会出现已确认投资收益但无对应现金流入的情况。此时如果本企业股东要求以包含权益法收益在内的未分配利润向其分配现金股利，则将出现本企业在未收到现金（子公司分红款）的情况下反而先要支出现金（用于向本企业自身的股东分红）的情况。这里的 “超分配” 是现金净流出的意思。